【裁判字號】    88,易,937
【裁判日期】    890629
【裁判案由】    竊盜
【裁判全文】
臺灣苗栗地方法院刑事判決                          八十八年度易字第九三七號
    公  訴  人  臺灣苗栗地方法院檢察署檢察官
    被      告  庚○○
右列被告因竊盜案件，經檢察官提起公訴（八十八年度偵字第三九二一號及）及以八
十八年度偵字第五一三八號移送併辦，本院判決如左：
    主  文
庚○○共同連續結夥三人以上帶兇器竊盜，累犯，處有期徒刑貳年。鐵管鉗及起子
各壹支均沒收。
    事  實
一、庚○○曾因違反麻醉藥品管理條例案件，於民國八十四年四月十四日經法院判處
    有期徒刑二年八月確定，並於八十六年十二月二十七日執行完畢，猶不知悔改，
    竟與戊○○、己○○（均另行審結）、丁○○（由公訴人另行偵辦）基於共同犯
    意之聯絡，意圖為自己不法之所有，並基於概括之之犯意，於八十八年七月二十
    日晚上，由庚○○駕車先後搭載丁○○、戊○○及己○○自苗栗南下，至同月二
    十一日清晨五時許抵達台中縣豐原市○○里○○路坪頂巷二十三號處，戊○○及
    己○○留在車上把風，庚○○與丁○○則進入該處地下室停車場，由庚○○持客
    觀上可供兇器使用之鐵管鉗破壞乙○○所有牌號ＨＡ─八五六五號自用小客車之
    方向盤鎖，再用亦可供兇器使用之起子撬開電門，啟動車輛而竊取之，得手後其
    四人即改乘該贓車離開，復於回程駛往苗栗縣三義鄉西湖村育英國小旁，仍由戊○○及己○○留在車上把風，庚○○及丁○○下車竊取丙○○所有牌號Ｈ二─六
    一九○號之自用小客車，得手後由庚○○單獨駕駛，戊○○則駕駛先前竊得之車
    載丁○○及己○○，二車隨行，返回苗栗，嗣後庚○○及戊○○並共同將二部贓
    車之車牌調換使用，至同月二十三日上午十時五十分許，戊○○駕駛該Ｈ二─六
    一九○號贓車（已改懸掛ＨＡ─八五六五號之車牌），載庚○○與己○○行經苗
    栗縣苗栗市水源里七鄰十五之一號前為警查獲，警方復於同月二十八日循線查得
    該ＨＡ─八五六五號車之車體發還所有人乙○○領回。
二、庚○○又基於同一概括犯意，意圖為自己不法之所有，先於八十七年二月間某日
    在台中縣清泉崗營區外路旁，竊取被害人甲○○汽車音響一台；又於八十八年八
    月七日下午二十二時許，在苗栗市省立苗栗醫院前停車場，竊取被害人黃漢弘所
    有Ｗ５－四四二九號自小客車內之先鋒牌汽車音響主機、CD盒、低音輸出器、遙
    控器各一台等財物；經苗栗縣警察局持檢察官搜索票於八十八年九月十四日十一
    時三十分、同日十三時十分分別在苗栗縣三義鄉○○村○○路十五號、銅鑼鄉○○村○○街六十四號庚○○住處查獲上開贓物。
三、案經苗栗縣警察局移送臺灣苗栗地方法院檢察署檢察官偵查起訴及移送併辦。
    理  由
一、訊據被告庚○○坦承前開連續竊取車輛之犯行，惟矢口否認有竊取汽車音響等犯
    行，並辯稱該汽車音響等財物部分是伊向丁○○購買的，一部分是向電氣行買的
    云云；經查：同案被告戊○○及丁○○於偵查中對於渠等四人如何共同連續竊車
    等情，所供述情節與被告庚○○之自白大致相符，並有認領保管單三紙附卷足憑
    ，被告連續竊車部分之犯行，堪以認定。另被告竊取汽車音響部分之犯行，雖被
    告辯稱係向同案被告丁○○或電氣行購買，然始終無法提出証据供本院調查，況
    同案被告丁○○於警訊及偵查時均未曾為對被告有利之供述，且衡情若向電氣行
    購買音響，欲提証明焉有困難，顯見被告辯詞不足為採，此部分之犯行亦堪認定
    。
二、核被告庚○○所為，係犯刑法第三百二十條第一項及第三百二十一條第一項第三
    款之罪。被告與丁○○等三人間，在八十八年七月二十一日所犯加重竊盜罪均有
    犯意之聯絡及行為之分擔，均為共同正犯。又其多次竊盜犯行，時間緊接，觸犯
    罪構成要件相同之罪名，顯係基於概括犯意為之，為連續犯，依刑法第五十六條
    規定，以加重竊盜罪之一罪論並加重其刑。又被告曾因違反麻醉藥品管理條例案
    件，於八十四年四月十四日經法院判處有期徒刑二年八月確定，並於八十六年十
    二月二十七日執行完畢，有卷附本院被告全國前案紀錄表可憑，其於五年內再犯
    本件有期徒刑以上之罪，為累犯，應依刑法第四十七條規定遞加重其刑。爰審酌
    被告之品行、犯罪之動機、目的、手段、所生之危害及犯罪後之態度等一切情狀
    ，量處如主文所示之刑。鐵管鉗及起子各一支為被告所有且係供犯罪所用之物，
    雖未扣案但無証据顯示業已滅失，併予宣告沒收。
據上論斷，應依刑事訴訟法第二百九十九條第一項前段，刑法第二十八條、第五十六
條、第三百二十一條第一項第三款、第四款、第四十七條、第三十八條第一項第二款
，判決如主文。
本案經檢察官 陳 義 忠 到庭執行職務
中    華    民    國    八十九      年      六      月      二十九    日
                                    台灣苗栗地方法院刑事庭
                                          法  官 林 誌 誠
右正本證明與原本無異。
如不服本判決，應於送達後十日內向本院提出上訴狀(須附繕本)，上訴於台灣高等
法院台中分院。
                                          書記官 陳 振 和
中    華    民    國    八十九      年      六      月      二十九    日
附錄論罪科刑法條
刑法第三百二十一條  犯竊盜罪而有左列情形之一者，處六月以上五年以下有期徒刑
  ：
    一  於夜間侵入住宅或有人居住之建築物、船艦，或隱匿其內而犯之者。
    二  毀越門扇、牆垣或其他安全設備而犯之者。
    三  攜帶兇器而犯之者。
    四  結夥三人以上而犯之者。
    五  乘火災、水災或其他災害之際而犯之者。
    六  在車站、埠頭而犯之者。
  前項之未遂犯罰之。
刑法第三百二十條第一項：意圖為自己或第三人不法之所有，而竊取他人之動產者，
為竊盜罪，處五年以下有期徒刑、拘役或五百元以下罰金。


司法院資訊處製作；財團法人民間司法改革基金會備份。
